臺灣臺南地方法院刑事判決
111年度簡上字第200號
上  訴  人  蔡偉宏
即  被  告          

上列上訴人即被告因違反毒品危害防制條例案件，不服本院111
年度簡字第1344號中華民國111年6月17日第一審簡易判決（聲請
簡易判決處刑書案號：111年度毒偵字第902、926號），提起上
訴，本院管轄之第二審合議庭判決如下：
    主  文
上訴駁回。 
    事實及理由
一、本件被告所犯為死刑、無期徒刑、最輕本刑3年以上有期徒
    刑以外之罪，亦非屬高等法院管轄第一審之案件，其於本院
    審理程序進行中，就被訴事實為有罪之陳述，經審判長告知
　　簡式審判程序之旨，並聽取檢察官、被告之意見後，本院合
    議庭裁定進行簡式審判程序，合先敘明。
二、本案經本院審理結果，認第一審判決以被告係犯毒品危害防
    制條例第10條第2項之施用第二級毒品罪，量處被告有期徒
    刑5月，並諭知易科罰金折算標準，其認事用法及量刑均無
    不當，應予維持，除事實部分補充「蔡偉宏於民國111年2月
    28日，在臺南市安平區某處，以玻璃球燒烤方式吸食第二級
    毒品甲基安非他命」、證據部分補充「被告於本院審理程序
    之自白」外，餘均引用第一審簡易判決書記載之事實、證據
    及理由（如附件）。
三、被告上訴意旨固略以：希望可以撤銷原判決改判處較輕之刑
    等語。惟關於刑之量定，係實體法上賦予法院得為自由裁量
    之事項，倘其未有逾越法律所規定之範圍，除顯有失出失入
    等科罰與罪責不相當之情形外，應予尊重，不得任意加以指
    摘；且原審量刑已審酌被告前因施用毒品案件，經保安處分
    執行完畢後，仍不知悔改，亦未能深切體認毒品危害己身之
    鉅，猶犯本罪，顯見其不思警醒，戒除毒癮之意志薄弱，然
    施用毒品所生危害，實以自戕身心健康為主，對於他人之生
    命、身體、財產等法益，尚無明顯而重大之實害，兼衡被告
    之素行、教育程度、家庭經濟狀況及犯後態度等一切情狀，
    量處被告有期徒刑5月，併諭知易科罰金之折算標準，核其
    量刑已斟酌全案情節及刑法第57條各款情形，且未逾越法定
    刑之範圍，或有何違反比例原則及罪刑相當原則之情形，故
    原審量刑並無違法或不當之情事，自應予以維持。上訴意旨
    空言指摘原審量刑過重而屬不當云云，為無理由，應予駁回
    。 
據上論斷，應依刑事訴訟法第455之1第1項、第3項、第273條之1
第1項、第364條、第368條、第373條，判決如主文。 
本案經檢察官黃莉琄聲請簡易判決處刑，檢察官蘇聖涵到庭執行
職務。
中　　華　　民　　國　　111 　年　　10 　　月　　20 　日
　　　　　　　　　刑事第三庭   審判長法　官 鄭文祺
　　　　　　　　　                   法  官 鄭燕璘
　　　　　　　　　                   法  官 郭瓊徽
以上正本證明與原本無異。
不得上訴。
                                     書記官 王珮君
中　　華　　民　　國　　111 　年　　10　　月　　20　　日
附錄
毒品危害防制條例第10條：
①施用第一級毒品者，處6月以上5年以下有期徒刑。
②施用第二級毒品者，處3年以下有期徒刑。